【裁判字號】    90,易,1061
【裁判日期】    901212
【裁判案由】    違反就業服務法
【裁判全文】
臺灣彰化地方法院刑事判決                          九十年度易字第一六一號
    公  訴  人  臺灣彰化地方法院檢察署檢察官
    被      告  乙○○
                肯昌股份有限公司
    兼  右一人
    代  表  人  甲○○  男三十.
                        住彰化.
                        居彰化.
                        身分證.
右列被告等因違反就業服務法案件，經檢察官提起公訴（八十九年度偵字第八四０七
號、九十年度偵字第一六九一號），本院判決如左：
    主  文
乙○○違反雇主不得聘僱許可失效之外國人之規定，其聘僱人數為一人，科罰金新台
幣肆萬伍仟元，如易服勞役，以新台幣玖佰元即銀元佰元折算壹日。
甲○○共同違反雇主不得聘僱許可失效之外國人之規定，其聘僱人數為一人，科罰金
新台幣萬陸仟元，如易服勞役，以新台幣玖佰元即銀元佰元折算壹日。
肯昌股份有限公司其代表人、受僱人因執行業務違反雇主不得聘僱許可失效之外國人
之規定，其聘僱人數為一人，科罰金新台幣貳萬元。
    事  實
一、乙○○在彰化縣芳苑鄉○○村○○路十號經營鋅加工業，甲○○則係彰化縣秀水
    鄉金陵村竹圍巷十二號肯昌股份有限公司（下稱肯昌公司）之代表人，渠等均明
    知不得聘僱許可失效之外國人，乙○○竟自民國八十九年二月間起，至同年五月
    上旬止，以每日新台幣（下同）五百元之薪資，聘僱逃逸後於八十八年十一月十
    一日經撤銷許可之菲律賓國籍勞工TALANIA JOVENCIO TABIN一人，在上開芳東路
    十號擔任機械操作員之工作；甲○○則與肯昌公司之經理丙○○（另審結）基於
    犯意之聯絡，於八十九年五月十七日起，至同年六月中旬止，以每日五百三十元
    之薪資，共同聘僱前揭許可失效之菲律賓國籍勞工一人，在肯昌公司擔任洗床作
    業員之工作。嗣於八十九年八月二十二日十二時三十分許，經警在南投市○○○
    路一０三號前查獲上開菲律賓國籍勞工後，始知悉上情。
二、案經南投縣警察局南投分局報請台灣彰化地方法院檢察署檢察官偵查起訴。
    理由
一、被告乙○○、甲○○對於聘僱右揭菲律賓國籍勞工一人之事實，固均供承明白，
    惟皆否認有違反就業服務法之犯行，乙○○辯稱因TALANIA JOVENCIO TABIN會講
    國語及一些台語，故伊不知該勞工係菲律賓國籍，且僅僱用一個星期而已；甲○○則辯稱伊於僱用TALANIA JOVENCIO TABIN三、四天後，始知該勞工係菲律賓國
    籍，且亦僅僱用十五日而已各云云。惟查TALANIA JOVENCIO TABIN無法以國語溝
    通，須藉助通譯翻譯，始能接受訊問，此經檢察官前往台北縣三峽外國人收容所
    訊問無訛，且據TALANIA JOVENCIO TABIN於警訊時供稱聽不懂中文等語甚明。又
    TALANIA JOVENCIO TABIN於偵訊時亦供稱約在八十九年六月到肯昌公司做一個月
    ，約從八十九年二月至五月受僱於乙○○等語，參以被告甲○○提出之考勤表，
    堪認TALANIA JOVENCIO TABIN自八十九年二月間起，至同年五月上旬止，受僱於
    乙○○；自八十九年五月十七日起，至同年六月中旬止，受僱於肯昌公司屬實。
    再者，TALANIA JOVENCIO TABIN係宏昆實業股份有限公司所申請聘僱之菲律賓國
    籍勞工，於八十八年十一月十一日因逃逸經撤銷聘僱許可，有居留外僑作業外勞
    詳細資料及外勞動態查詢結果表可稽。是被告等前揭所辯，要皆屬卸責之詞，均
    不足採信。罪證明確，被告等犯行均堪認定。
二、核被告乙○○、甲○○所為，均係違反就業服務法第五十三條第一款之規定，其
    聘僱人數為一人，皆應依同法第五十八條第一項前段之規定處斷。被告甲○○與
    被告丙○○間有犯意之聯絡，及行為之分擔，均為共同正犯。被告肯昌公司因其
    代表人甲○○、受僱人丙○○犯上開之罪，應依同法第五十八條第二項之規定處
    斷，科以前項前段之罰金。公訴意旨雖未敘及被告甲○○、肯昌公司自八十九年
    五月十七日起，至同年六月間之前，聘僱許可失效之外國人之犯行，然此與公訴
    意旨敘及部分為實質一罪之關係，本院自得併予審判。爰審酌被告等犯罪之動機
    、目的、手段以及犯罪後之態度等一切情狀，各量處如主文所示之刑，被告乙○○、甲○○部分，並諭知易服勞役折算之標準，以示懲儆。
據上論斷，應依刑事訴訟法第二百九十九條第一項前段，就業服務法第五十八條第一
項前段、第二項，刑法第十一條前段、第二條第一項前段、第二十八條、第四十二條
第二項，罰金罰鍰提高標準條例第二條，現行法規所定貨幣單位折算新台幣條例第二
條，判決如主文。
中      華      民      國    九十      年     十二     月     十二     日
                                臺灣彰化地方法院刑事第三庭
                                    法      官
右正本證明與原本無異。
如不服本判決，應於判決送達後十日內，向本院提出上訴狀( 須附繕本 )。
                                      法院書記官  王宣雄
中      華      民      國      九十      年      十二      月    七    日


司法院資訊處製作；財團法人民間司法改革基金會備份。
